最高法院刑事判決　　　　　　九十四年度台上字第四八０九號
　　上　訴　人　甲○○
　　　　　　　　　　　　3號
上列上訴人因違反廢棄物清理法案件，不服台灣高等法院台中分
院中華民國九十四年五月十二日第二審判決（九十四年度上訴字
第三二四號，起訴案號：台灣台中地方法院檢察署九十三年度偵
字第一四五○○號），提起上訴，本院判決如下：
    主  文
上訴駁回。
    理  由
按刑事訴訟法第三百七十七條規定，上訴於第三審法院，非以判
決違背法令為理由，不得為之。是提起第三審上訴，應以原判決
違背法令為理由，係屬法定要件。如果上訴理由狀並未依據卷內
訴訟資料，具體指摘原判決不適用何種法則或如何適用不當，或
所指摘原判決違法情事，顯與法律規定得為第三審上訴理由之違
法情形，不相適合時，均應認其上訴為違背法律上之程式，予以
駁回。本件原判決撤銷第一審關於上訴人甲○○部分不當之科刑
判決，改判仍論處上訴人共同未依規定，領有廢棄物清除許可文
件，從事廢棄物清除累犯罪刑，已詳認定犯罪事實之依據及憑
以認定之理由，並對上訴人所為渠只是幫同案被告徐瑞營清除垃
圾，不知這樣會觸法之辯詞，如何不足採信，亦已依據卷內資料
予以指駁及說明，從形式上觀察，原判決並無違背法令情形。按
廢棄物清理法第四十一條第一項前段規定：從事廢棄物清除、處
理業務者，應向直轄市、縣（市）主管機關或中央主管機關委託
之機關申請核發公民營廢棄物清除、處理機構許可文件後，始得
受託清除、處理廢棄物業務。本件依原判決所認定之事實，上訴
人與徐瑞營（已判刑並諭知緩刑確定）均明知未依上開規定領有
廢棄物清除許可文件，徐瑞營以新臺幣二千元代價，受不詳姓名
成年男子綽號「阿文」之委託，清除位於台中市○○路、大雅路
口附近某裝潢工地拆除後之廢木板、廢石膏板等一般事業廢棄物
，數量約一．七五公噸，旋與上訴人共同基於犯意聯絡，於民國
九十三年八月十五日晚上十時許，由徐瑞營駕駛其向不知情石昀
坤借用ＮＰ－７２１５號自用小貨車，由徐瑞營及上訴人共同將
上址之廢木板、廢石膏板等一般事業廢棄物收集至上開小貨車，
將之載運至台中市○○區○○路三段太原六號橋左側竹林內傾倒
，從事廢棄物清除等情。查徐瑞營未依上開規定，領有公民營廢
棄物清除、處理機構許可文件，竟收受報酬，與上訴人共同從事
一般事業廢棄物清除業務，原判決論上訴人以共犯廢棄物清理法
第四十六條第一項第四款前段之罪，其法則之適用，洵無違誤。
又原判決依憑證人即台中市政府環境保護局職員陳明鑫於原審法
院結證：「環保警察打電話給我，我人正在西屯區處理一個案件
，我趕到現場，地點偏僻，天色已晚，當時我無法細分項目，所
以我只寫廢木板等廢棄物，那天照相時警察用手電筒補光我才有
辦法拍攝，石膏、木板等耐火材，不屬於可回收再利用的廢棄物
」等語，認定上訴人與徐瑞營共同清除之廢棄物，為一般事業廢
棄物，要無認定事實不憑證據及理由不備之違法。再原判決理由
一、（一）、（二）另說明：廢棄物清理法施行已久，從事廢棄
物清除業務者，應向直轄市、縣（市）主管機關或中央主管機關
委託之機關申請核發公民營廢棄物清除處理機構許可文件後，始
得受託清除廢棄物，迭經報章宣導，上訴人不能諉為不知。況上
訴人如係合法經營廢棄物清除業務者，又何須利用深夜載運至偏
避處傾倒，上訴人顯有犯罪故意，並為共同正犯，經核亦無違論
理法則。上訴意旨，或置原判決明白論斷之事項於不顧，或任意
指摘原判決如何違背法令，難謂已符合首揭法定上訴要件，其上
訴違背法律上之程式，應予駁回。
據上論結，應依刑事訴訟法第三百九十五條前段，判決如主文。
中　　華　　民　　國　九十四　年　　九　　月    六  　日
                      最高法院刑事第四庭
                          審判長法官  謝　家　鶴
                                法官  洪　文　章
                                法官  花　滿　堂
                                法官  陳　世　淙
                                法官  洪　佳　濱
      本件正本證明與原本無異
                                      書  記  官
中　　華　　民　　國　九十四　年　　九　　月　 十九 　日
                                                    ｍ
